臺灣臺北地方法院民事判決
108年度勞訴字第257號
原      告  彭思萍  
訴訟代理人  吳俊達律師（法扶律師）
複 代 理人  陳柏帆律師
            王亭涵律師 
被      告  世新大學
法定代理人  吳永乾  

訴訟代理人  王瀅雅律師
上列當事人間確認僱傭關係存在等事件，本院於民國109年5月7
日言詞辯論終結，判決如下：
    主      文
一、確認原告與被告間僱傭關係存在。
二、被告應給付原告新臺幣3,776元，及自民國108年4月6日起至
    清償日止按週年利率5%計算之利息。
三、被告應自民國108年5月1日起至原告復職之日止，按月於每
    月5日給付原告新臺幣39,000元，及各自次月6日起至清償日
    止，按週年利率5%計算之利息。
四、原告其餘之訴駁回。
五、訴訟費用由被告負擔97%，餘由原告負擔。
六、本判決第二項得假執行，但被告如以新臺幣3,776元，為原
    告預供擔保，得免為假執行；第三項已到期部分各得假執行
    ，但被告分別每期以新臺幣39,000元為原告預供擔保，得免
    為假執行。
七、原告其餘假執行之聲請駁回。
    事實及理由
壹、程序事項：
一、按確認法律關係之訴，非原告有即受確認判決之法律上利益
    者，不得提起之，民事訴訟法第247條第1項前段定有明文。
    所謂即受確認判決之法律上利益，係指法律關係之存否不明
    確，原告主觀上認其在法律上之地位有不安之狀態存在，且
    此種不安之狀態，能以確認判決將之除去者而言，若縱經法
    院判決確認，亦不能除去其不安之狀態者，即難認有受確認
    判決之法律上利益（最高法院52年台上字第1237號、52年台
    上字第1240號判例參照）。本件原告主張兩造間僱傭關係存
    在，為被告所否認，則兩造間僱傭關係之存否即屬不明確，
    原告主觀上認其在私法上之地位有受侵害之危險，而該不安
    之狀態，得以本判決除去之，按諸上開說明，原告應有受確
    認判決之法律上利益，得提起本件確認之訴。
二、次按不變更訴訟標的，而補充或更正事實上或法律上之陳述
    者，非為訴之變更或追加，民事訴訟法第256條定有明文。
    查原告起訴時訴之聲明第2項：被告應自民國108年2月3日起
    至原告復職之日止，按月給付原告新臺幣（下同）39,000元
    ，及自各月6日起至清償日止，按年息5%計算之利息。嗣於1
    08年10月17日本院言詞辯論期日將「按月給付」補充更正為
    「按月於每月5日給付」（見本院卷第50頁），核係就給付
    日期之敘述方式為補充陳述，未變更訴訟標的，揆諸前開規
    定，應予准許。
貳、實體事項：
一、原告主張：
  ㈠原告自107年4月16日起任職於被告學校之附設單位「知識經
    濟發展研究院（下稱知經院）」，擔任專任助理研究員，工
    作範圍為負責專案執行、民事調查、市場調查等事項，並約
    定薪資為39,000元，於每月5日給付。原告到職後，隨即接
    續前手執行之「106學年原住民族教育調查統計工作計畫」
    專案（下稱原住民族專案），及協助執行「107年律師對司
    法改革成效滿意度調查報告」（下稱司改專案）與「核電廠
    除役各階段公民參與模式及民意溝通之研究」（下稱核電廠
    專案）等專案，工作表現一向良好，均在時間內完成，並無
    任何怠工卸責之情。詎料，被告於108年1月15日空泛指稱原
    告工作能力無法勝任，未提出任何憑據佐證，要求原告自行
    選擇以「自願離職」或「非自願離職」之方式離職，嗣再於
    108年1月25日以電子郵件告知「本信係正式通知台端，依照
    勞動基準法（下稱勞基法）第11條第5款對於所擔任工作確
    不能勝任，自108年2月3日起生效終止本校與台端之勞動契
    約...」，解僱原告。但，原告並無不能工作之情形，且被
    告僅以口頭及電子郵件通知，未依世新大學職工獎懲辦法（
    下稱系爭獎懲辦法）第17條第4款規定由人事室提請職工人
    事評議委員會審議，程序上於法未合。再者，縱原告不能勝
    任工作，被告應提出其他具體的指導改善方案、給予原告訓
    練、輔導，甚至先減少其工作量，待其上手後再增加工作，
    調整其工作內容，然被告非先予輔導，反增加原告工作量，
    最後再以原告不能勝任工作為由，逕自解僱，被告尚未窮盡
    使用勞基法所賦予之各種手段，逕自解僱原告，有違解僱最
    後手段性（最高法院101年度台上字第1546號判決意旨參照
    ），故被告解僱不合法，兩造間僱傭關係仍存在。
　㈡原告於108年1月29日已向被告表達不同意違法資遣，並有繼
    續提出勞務之意思，然被告均未回覆，堪認被告已為拒絕受
    領勞務之意思表示，是原告得依勞動契約關係請求被告自10
    8年2月3日單方終止勞動契約之日起至復職之日止期間，於
    每月5日給付應領之工資39,000元及遲延利息。
　㈢對被告抗辯之陳述：
　⒈原告為助理研究員負責民意調查、市場調查等調查研究計畫
    之執行，原告於應徵時，被告曾要求原告執行為期一週之有
    薪專案工作，作為是否勝任工作之評估，經被告評估通過；
    又，被告雖有告知原告或須同時處理2至3個專案，但未告知
    原告人事經費之分配，且人事經費之分配非原告職責，也未
    告知績效一事。再者：
  ⑴就原住民族專案部分：
  ①被證1信件內容固列出對簡報的建議，然並未指摘簡報中有重
    大瑕疵，多半為如何使簡報更加完善之建議，縱有提及須補
    充資料，亦僅屬輕微瑕疵。且原告於107年4月16日到職，於
    107年5月時，本專案之客戶方承辦人及團隊換人，致整個專
    案內容需重新調整，再次修改問卷，工作無法執行。又，審
    查委員所提出之要求非自始就固定不變，往往在每一次審查
    會議中會提出新的要求。況本專案報告嗣已印製，足證原告
    所寫之報告書，已經委託單位審查完畢確認，原告無不能勝
    任工作情形。
　②被告稱原告於主管詢問進度原告無法回答等語，然本專案之
    主要承辦人員為郭紋綺，原告則依郭紋綺指示一同執行該專
    案，收回的問卷統計會先交給郭紋綺，因當時資料尚未交給
    原告，原告無法回答，非可歸責原告；郭紋綺延後離職，係
    基於郭紋綺個人對專案的責任心，豈可將郭紋綺在工作上的
    自我要求，曲解為原告的過錯。又，被告稱原告工作上遲延
    ，致委託機關對被告之評價及影響被告校譽云云，但被告並
    未舉證，且委託機關仍於下1年度委託被告進行同一專案，
    足認被告所述與事實不符。
  ⑵就司改專案部分：
  ①司改專案負責人為葉峯谷，非原告認知有誤。縱葉峯谷將調
    查全權交由原告負責，葉峯谷告知原告負責司改專案之時間
    為107年10月29日，然採購契約所訂交付報告初稿予委託機
    關之時限即為107年10月29日，殊難期待原告有足夠時間安
    排計畫執行進度。原告於趕工狀態下或有疏漏，惟原告皆有
    依葉峯谷指示予以修正。再者，葉峯谷於繳交初稿前告知原
    告「因繳交時間有提前」，可見葉峯谷若非記錯時間而告知
    原告錯誤之時間，即是葉峯谷無法掌握專案進度，難將葉峯
    谷與原告溝通不良，認原告不能勝任工作。
　②依被證17，葉峯谷於9月5日僅告知原告「有空就翻翻看」，
    意思為若手邊的事情完成而得空閒，可翻閱過往資料，以更
    加了解被告民調中心之工作，難解讀葉峯谷已將司改專案全
    權交辦給原告負責；被證3信件係指工作速度「可再提升」
    ，非「速度過慢」；主管於假日工作，係因司改計畫為主管
    所負責，以及司改計畫報告繳交時間提前所致，非原告有何
    疏失。況主管為承辦人，審閱修改報告本為主管工作，自不
    應將主管之工作內容解讀為支援，亦不能反向認原告不能勝
    任工作。至於被告所指報告出錯部分多為格式上之修正，至
    需要修正實質內容部分，係因107年與106年報告分析有不同
    之處，主管於交辦工作時並未說明，致原告與客戶間或有認
    知落差，惟經雙方溝通後，原告仍在期限內完成報告，足以
    證明原告具有排除問題、修正內容之應變能力，無不能勝任
    工作可言。
  ⑶就核電廠專案部分：
　　原告係協助之執行，並非承辦人，殊難以被告未對原告交辦
    之事，而認定原告未為工作。且依被證12-1主管與原告間LI
    NE對話紀錄，主管於107年12月12日交辦原告跑「數百筆分
    比與交叉分析」，隔天指示「完成核能報告」，原告則提問
    「不是先試跑表?」，可見主管指示不清，令雙方有所誤解
    ，難謂原告未為工作。
  ⒉原告自108年8月7日任職社團法人臺灣少年權益與福利促進聯
    盟（下稱台少盟），並於108年10月25日離職，依民法第487
    條規定，原告同意以每月36,300元作為扣除基準。另被告抗
    辯原告受領之資遣費15,590元應返還，並與原告請求給付報
    酬主張抵銷，原告亦不爭執。
  ㈣聲明：⒈確認原告與被告間僱傭關係存在。⒉被告應自108年2
    月3日起至原告復職之日止，按月於每月5日給付原告39,000
    元，及自各月6日起至清償日止，按年息5%計算之利息。
    ⒊原告願供擔保，請准予宣告假執行。
二、被告則以：
  ㈠原告確有不能勝任工作之情：
  ⒈原告擔任專任助理研究員，須具備獨立完成專案之能力，即
    須對資料之統計、分析及專案管理與客戶服務等事項，均應
    具有相當之能力，與工作內容僅在協助研究員工作之研究助
    理不同。又，被告所屬知經院聘僱研究員，係因接受民間委
    託調查或投標政府機關之相關調查統計工作勞務標案，並以
    得標之政府標案所獲核撥之價金支付所有任職之研究員、行
    政人員之每月薪資，故通常1名研究員必須同時負責進行數
    個專案，並按不同專案之進行程度分配工作，其中或有專案
    處於撰寫企劃書投標階段（即勞動契約內約定之「專案之投
    標、企劃」）、或有專案正在進行調查、撰寫報告（即勞動
    契約內約定之文獻探討、調查執行、資料檢核、統計分析、
    報告撰寫等），或有專案已至尾聲正進行相關結案工作。上
    揭內容原告面試時，面試之主管已向原告說明清楚。
  ⒉原告自任職起陸續負責3個專案期間，經評估其統計分析、報
    告撰寫及專案管理等能力均有不足，無法如期、完全達到客
    戶即委託機關之要求，確實無法勝任助理研究員工作：
  ⑴就原住民族專案部分：
　①被告聘僱原告係因原專任助理研究員郭紋綺要離職，被告以
    帶薪方式，由郭紋綺帶著原告工作5天，當時僅先作標案之
    背景資料整理，尚未開始調查工作，且有郭紋綺在旁協助，
    原告工作狀況尚可。上開專案7、8年來均由被告得標，已有
    歷年資料、調查報告及相關格式可供參考，主管將上開資料
    、表格、檔案等交給原告，囑其負責上開專案，但於工作會
    議中，主管發現原告無法掌握其負責之專案之調查進度，無
    法即時回應主管之詢問，需郭紋綺替其回答，主管乃與郭紋
    綺商量，請其延長交接時間，郭紋綺遲至107年7月15日始離
    職，且離職時尚有特別休假日數未休完，被告因此尚需給付
    郭紋綺未休完之特別休假工資。
  ②依採購契約之約定，廠商應於107年12月15日前印妥調查統計
    報告150冊，並檢具合約所定資料交付委託機關審查，委託
    機關則於收到廠商提出之資料後於15日審查完畢。原告所撰
    寫之報告初稿，委託機關於107年10月30日進行初稿審查會
    議，及於107年11月28日召開第二次審查會議，就委員及各
    單位提供之相關意見，原告本應據此加以修正報告內容，惟
    原告修正後提出之報告內容，卻仍有諸多缺漏與不符合審查
    委員要求之處，委託機關不得不於108年1月2日再度召開評
    鑑會議，迄至108年1月16日始修正完成，然已逾該專案正常
    作業下應結案日期16日，且因於107年12月15日前正式報告1
    50冊已印製完成，最後只好將紙本報告內應修正之頁數，以
    「勘誤表」方式整理出來，該勘誤表應修正處高達20餘頁。
    原告在上開專案所完成及修正報告之品質，實已影響委託機
    關對於被告之評價及影響被告之校譽。
  ⑵就司改專案部分： 
  ①主管葉峯谷於107年9月5日將司改專案前1年度報告資料交給
    原告，請其有空時閱讀前1年度報告，開始準備接此專案，
    並以其去年完成之經驗，告知原告報告內之所有表格、格式
    均須沿襲去年報告之格式、方式，請原告於負責原住民族專
    案之同時，先行檢視、查閱去年度之報告內容，為接手司改
    專案作準備，惟本專案於107年9月30日完成相關調查工作，
    原告於107年10月26日始完成報告初稿，距採購契約所定之1
    07年10月29日應交付報告初稿予委託機關之時限只剩數日，
    而報告格式、表格仍有缺失，乃於107年10月26日以電子郵
    件將部分缺失請原告修正，於該電子郵件中並委婉請原告再
    提升執行速度，及於107年10月28日以電子郵件告知報告初
    稿應修正處，並叮囑其於翌日即合約所定應繳交報告之初稿
    日期107年10月29日。被告與政府機關訂定之採購契約，廠
    商應履約之期限，均有明確之規定，逾期將面臨違約之嚴重
    後果，專案時程本應由每位專案負責人自行掌控、管理，然
    原告對於其未好好管理專案時程乙事亳無感覺。
  ②原告撰寫之報告初稿有多處缺失，經司法院統計處承辦人先
    後於107年11月14日、107年11月23日以電子郵件要求修正，
    因修正處過多，承辦人甚至將其親自修正之報告，掃描後隨
    上開電子郵件寄送給原告及葉峯谷，但原告仍有多處未按委
    託機關要求修正，前後共歷經7次修正，由此過程來看，原
    告對於專案之資料檢核、統計分析、報告撰寫及專案管理等
    能力，在在均有欠缺與不足，且對於委託機關承辦人已提醒
    應修正的地方，於之後提出之修正報告中仍有未修正之情形
    ，實已嚴重影響委託機關對於被告履約能力之信賴。另因更
    改報告時間過長，原訂應由原告負責之記者會前置作業，主
    管只得接手辦理。
  ③原告指稱主管為承辦人，修改製作報告本為承辦人之工作云
    云。然原告為司改專案之承辦人，報告為原告所撰寫，亦應
    由該專案負責人即原告負責修改。原告為專任助理研究員，
    而非研究助理，然原告對於負責之專案所撰寫之報告，單純
    之格式調整亦稱其作不到，主管葉峯谷迫於繳交報告時限在
    即，不得不利用週末時間替原告修改，因此才會告訴原告「
    但我不可能一直在幫你cover」，更告訴原告「這報告去年
    每頁都是我自己親手做的，我不會對你提出不可能做到的要
    求」，原告如不能獨立負責專案，須其他同事之支援、協助
    ，其專案能力即有不足，實無法勝任專任助理研究員乙職。
  ⑶就核電廠專案部分：
    原告自107年12月14日起負責第一次調查資料之統計分析與
    報告撰寫，惟原告至12月20日僅完成次數百分比分析，其餘
    交叉分析、性別等人口變項檢定統計都未完成，須其他同事
    協助修正與處理。
  ⒊原告之主管於108年1月15日、18日、19日、22日就原告任職
    後之工作表現及所負責之專案未能達成委託單位要求等工作
    狀況，與原告面談討論，惟原告自始至終皆不認為自己之工
    作狀況有何問題須改善，對於自己工作上之問題毫無自我反
    省及應改善之認知，實難期待原告能在未來之工作有所改進
    ，故主管評估後認為原告無法勝任助理研究員工作。
  ⒋原告於被告任職單位須自負盈虧，所有運作經費均需仰賴各
    式專案預算來支應，研究員除完成已得標之專案外，同時須
    企劃、投標其他標案，此觀兩造簽訂之勞動契約均有明載於
    工作項目，原告實無諉為不知之道理，但原告卻稱其工作係
    完成民調研究，而非爭取業績云云，顯對其工作內容始終抱
    持錯誤之認知，足見其實在不適任此項工作。
  ㈡被告解僱符合最後手段性：
    被告有進行內部工作績效考核，經上開提點、訓練、輔導、
    支援、不發給該員年終獎金之懲處、影響校譽、損害與業主
    信任關係及多方面評估，方決定資遣原告，被告對待原告係
    窮盡使用勞基法所賦予保護之各種手段後，仍無法改善下，
    始終止勞動契約，被告解僱已符合最後手段性（依最高法院
    96年度台上字第2630號判決意旨參照）。
  ㈢縱認被告資遣不合法，然原告自108年8月7日任職台少盟，並
    以投保薪資36,300元投保勞保，依民法第487條規定，原告
    自108年8月7日起轉向他處服勞務所取得之薪資，應自其向
    被告請求之報酬中扣除。另原告已受領之資遣費15,590元，
    自無法律上原因，被告亦得請求原告返還，並與原告請求被
    告給付之報酬主張抵銷。
　㈣聲明：⒈原告之訴及假執行聲請均駁回。⒉如受不利之判決，
    被告願供擔保，請准宣告免為假執行。
三、兩造不爭執事項：
  ㈠原告自107年4月16日起，任職於被告學校之附設單位知經院
    ，擔任專任助理研究員乙職，工作範圍為負責民事調查、市
    場調查等各種調查研究計畫、專案之投標、企劃、文獻探討
    、調查執行、資料檢核、統計分析、報告撰寫、簡報製作、
    專案管理、客戶服務、人員訓練、協同教學及其他主管交辦
    事項、一般行政事務等相關工作，並約定每月薪資39,000元
    ，應於每月5日給付。
  ㈡被告於108年1月25日通知原告依勞基法第11條第5款規定，於
    108年2月3日終止兩造間僱傭關係；被告已給付資遣費15,59
    0元。
  ㈢原告自108年8月7日任職台少盟，並於108年10月25日離職，
    如解僱不合法，同意以每月36,300元作為扣除基準。
四、本院判斷：
　　原告主張被告終止契約不合法，兩造間之僱傭契約關係存在
    ，被告應依勞動契約法律關係，自108年2月3日起至原告復
    職之日止，按月給付原告薪資39,000元及相關遲延利息等語
    ，均為被告否認，並執上詞置辯。是本件所應審究者為：㈠
    被告依勞基法第11條第5款規定終止契約是否合法？㈡如否，
    原告依兩造間勞動契約法律關係請求被告自108年2月3日起
    至准許原告復職之日止，按月給付原告工資39,000元本息，
    是否有理？
  ㈠被告依勞基法第11條第5款規定終止契約是否合法？
　⒈按勞工對於所擔任之工作確不能勝任時，雇主得預告勞工終
    止勞動契約，勞基法第11條第5款定有明文，所謂不能勝任
    工作，係指勞工在客觀上之學識、品行、能力、身心狀況，
    不能勝任工作者而言，勞工主觀上能為而不為，可以做而無
    意願做，違反勞工應忠誠履行勞務給付之義務者亦屬之。然
    揆其立法意旨，重在勞工提供之勞務，是否無法達成雇主透
    過勞動契約所欲達成客觀合理之經濟目的。而於判斷勞工主
    觀上是否有怠忽所擔任之工作，致不能完成，或有違反勞工
    應忠誠履行勞務給付之義務等不能勝任工作之事由，應就雇
    主是否有通知改善後勞工仍拒絕改善情形，或勞工已直接告
    知雇主不能勝任工作，或故意怠忽工作，或故意違背忠誠履
    行勞務給付之義務等情形，綜合判斷之，以昭公允，亦即解
    僱與勞工不能勝任之具體事實，在程度上應具相當之對應性
    ，該具體事實之態樣、初次或累次、故意或過失、對雇主及
    事業所生之危險或損失、勞雇關係之緊密程度、勞工到職時
    間之久暫等，均為是否達到解僱之衡量標準。且須雇主於其
    使用勞基法所賦予保護之各種手段後，仍無法改善情況下，
    始得終止勞動契約，以符解僱最後手段性原則。
  ⒉被告抗辯原告有不能勝任工作之情形，無非以原告自到職後
    ，對被告所交辦之原住民族專案、司改專案工作，有工作遲
    延、錯誤太多及未依審查委員意見修正，以及於協助核電廠
    專案時，有工作遲延等情由，並提出歷次電子郵件及附件（
    見勞調卷第57-65、69-220頁、本院卷第155-158、163-164
    ）、通訊軟體line對話紀錄（見勞調卷第67頁、本院卷第13
    5、139、159-162、167-169頁）、原住民族專案採購契約（
    見本院卷第129-133頁）、司改專案調查計畫（見本院卷第1
    37-138頁）、原住民族專案報告修正勘誤表（見本院卷第22
    1-227頁）、考核評估及績效考核表（見本院卷第229-232頁
    ）等件為證，及聲請傳喚證人即原告之主管葉峯谷到庭作證
    。惟查：
　⑴從被證7、8委託機關寄送有關司改專案報告之修正指示、被
    證10關於原住民族專案報告修正勘誤表，及證人葉峯谷於本
    院109年2月20日之作證內容，固可認原告任職期間所負責之
    司改及原住民族專案，其所完成之報告確實存有被告所指之
    錯誤，而有須再提昇及改進之必要。但原告係於107年4月16
    日甫到職，對於被告之業務尚不熟稔，以被告所提出之非完
    整版司改專案報告可知，原告完成之司改專案報告至少213
    頁以上（見本院卷第217頁），原告出現之錯誤，部分只是
    標點符號問題（例如本院卷第160頁），部分是客戶建議補
    充其他資料（例如本院卷第166頁指示建議歷年資料），或
    者描述方式（用語）差異（例如本院卷第171、177、178、1
    79、182、194頁）；另依被證10原住民族專案報告勘誤表可
    知，該報告亦至少有120頁以上（見本院卷第227頁），勘誤
    表中要求修正項目，部分是統計數據調整問題，有部分則是
    新增表列，再參酌被告所述之修改歷程，縱原告修改後之成
    果仍欠完善，但難認原告有拒絕修改，或不從修改要求之情
    形，堪認原告並非全無改善之可能或空間，難據此即認原告
    已不適任助理研究員工作。
　⑵原告在原住民族專案尚在進行時，主管葉峯谷雖於9月5日交
    付過往司改專案報告予原告，但當時僅告知原告有空翻閱，
    並未明確告知將由原告負責該案等情，業據證人葉峯谷作證
    在卷（見本院卷第252頁），雖證人葉峯谷認為原告應當理
    解其意，但原告實際上並未了解，此或是雙方共事未久，溝
    通上出現落差所致，難認原告對於主管葉峯谷所交辦之工作
    有故意遲延或懈怠之情形，且此類溝通上落差，亦非無改善
    之空間，日後只要表達清楚，當可避免錯誤之再發生，尚難
    執此認原告有消極不為之不適任工作情形。
　⒊末查，原告到職不久，如被告認原告撰寫專案報告之成果欠
    佳，亦應給予改善機會，並適度給予原告訓練、輔導，方不
    違解僱最後手段性原則，但被告僅是對原告進行內部工作績
    效考核，難認已符最後手段性原則。從而，被告依勞基法第
    11條第5款終止勞動契約，並非合法，兩造間之僱傭關係仍
    然存在，故原告請求確認兩造間之僱傭關係存在，自屬有據
    。
  ㈡原告依兩造間勞動契約法律關係請求被告自108年2月3日起至
    准許原告復職之日止，按月給付原告工資39,000元本息，是
    否有理？
  ⒈按僱用人受領勞務遲延者，受僱人無補服勞務之義務，仍得
    請求報酬；債務人非依債務本旨實行提出給付者，不生提出
    之效力。但債權人預示拒絕受領之意思或給付兼需債權人之
    行為者，債權人對於已提出之給付，拒絕受領或不能受領者
    ，自提出時起，負遲延責任，民法第487條前段、第235條及
    第234條分別定有明文。次按債權人於受領遲延後，需再表
    示受領之意，或為受領給付作必要之協力，催告債務人給付
    時，其受領遲延之狀態始得認為終了。在此之前，債務人無
    須補服勞務之義務，仍得請求報酬（最高法院92年度台上字
    第1979號判決意旨參照）。本件被告依勞基法第11條第5款
    規定終止勞動契約不合法，業經審認如前，則兩造間僱傭關
    係仍存在。又，被告前揭終止行為雖不生終止契約之效力，
    然已足徵被告有為預示拒絕受領原告提供勞務之意思表示，
    而原告在被告違法解僱前，主觀上並無任意去職之意，客觀
    上亦繼續提供勞務，堪認原告已將準備給付之事情通知被告
    公司，為其所拒絕，則被告拒絕受領後，即應負受領遲延之
    責，原告無須催告被告受領勞務，被告復未再對原告表示受
    領勞務之意或為受領給付作必要之協力，依前揭說明，應認
    被告已經受領勞務遲延，仍應給付工資與原告。
  ⒉本件原告在經被告終止勞動契約前，每月工資為39,000元，
    並應按月於次月5日發放，被告僅給付原告至108年2月2日止
    之薪資，為被告所不爭執，茲被告終止契約不合法，兩造間
    僱傭關係既繼續存續，則原告自得請求被告給付自108年2月
    3日起至准許原告復職之日止，按月於次月5日給付每月工資
    39,000元，及各自應給付之翌日起至清償日止按週年利率5%
    計算之利息。惟按受僱人因不服勞務所減省之費用，或轉向
    他處服勞務所取得，或故意怠於取得之利益，僱用人得由報
    酬額內扣除之；無法律上之原因而受利益，致他人受損害者
    ，應返還其利益，民法第487條後段、第179條亦有明定。被
    告抗辯原告於108年8月7日起至108年10月25日期間有至台少
    盟任職而獲取報酬等語，為原告所不爭執，並有原告之投保
    紀錄及台少盟之回函可稽（見本院卷第77、369頁），則被
    告抗辯得扣除原告於上開期間領得之報酬等語，亦屬可採。
    茲兩造合意以每月月薪36,300元計算（見本院卷第202頁）
    ，準此，被告得請求扣除原告自台少盟領得之薪資共94,848
    元（36,300元×【2﹢19/31】，元以下四捨五入）。另被告終
    止契約不合法，被告本無庸給付資遣費，則被告抗辯原告受
    領資遣費15,590元即屬無法律上原因，其得請求返還，並以
    此抵銷等語，自亦有據。綜此，原告請求108年2月3日至4月
    30日期間薪資扣除上揭台少盟薪資及資遣費後之餘額3,776
    元（39,000元×26/28【2月薪資】﹢39,000元【3月薪資】﹢39
    ,000元【4月薪資】–94,848元【台少盟薪資】–15,590元【
    資遣費】），及自108年5月1日起至原告復職日止每月39,00
    0元之工資部分，為有理由。原告逾上開範圍之請求，則屬
    無據。
五、按給付有確定期限者，債務人自期限屆滿時起，負遲延責任
    ；遲延之債務，以支付金錢為標的者，債權人得請求依法定
    利率計算之遲延利息；應付利息之債務，其利率未經約定，
    亦無法律可據者，週年利率為5%，民法第229條第1項、第20
    3條分別定有明文。原告主張兩造約定每月薪資應於次月5日
    給付，被告並無爭執，則就原告之108年2月3日至4月30日止
    期間之薪資抵銷原告自台少盟領得之薪資及資遣費後之餘額
    3,776元部分，原告請求自108年4月6日起，及自108年5月1
    日起至原告復職日止之各月薪資各自次月6日起，並均至清
    償日止按週年利率5%計算之利息，洵為可採。
六、綜上所述，原告請求確認原告與被告間之僱傭關係存在，及
    依兩造間勞動契約法律關係請求被告給付3,776元及自108年
    4月6日起至清償日止按週年利率5%計算之利息，暨自108年5
    月1日起至原告復職日止之按月給付原告39,000元，並各自
    次月6日起，均至清償日止按週年利率5%計算之利息，為有
    理由。原告逾上開範圍之請求，為無理由，應予駁回。
七、本件係勞動事件法施行前繫屬，但於勞動事件法施行後終結
    之勞動事件，就勞工即原告請求給付薪資勝訴部分，爰依勞
    動事件法第51條第1項、第44條第1、2項規定，依職權宣告
    假執行；同時宣告雇主即被告得供擔保而免為假執行，並酌
    定相當之金額。至原告敗訴部分，其假執行之聲請即失所附
    麗，應併予駁回。
八、本件事證已臻明確，兩造其餘主張與攻擊防禦方法，經核均
    與本件判決結果無影響，爰不一一予以審酌，附此敘明。
九、訴訟費用負擔依據：民事訴訟法第79條。
中　　華　　民　　國　　109 　年　　5 　　月　　28　　日
                  勞動法庭    法  官  李桂英
以上正本係照原本作成。
如對本判決上訴，須於判決送達後20日內向本院提出上訴狀。如
委任律師提起上訴者，應一併繳納上訴審裁判費。
中　　華　　民　　國　　109 　年　　5 　　月　　28　　日
                              書記官　郭書妤